臺灣高等法院刑事判決               100年度上易字第2827號
上  訴  人
即  被  告  黃春暉原名黃宗傑.
上列上訴人因違反毒品危害防制條例案件，不服臺灣桃園地方法
院100年度審訴字第2101號，中華民國100年10月31日第一審判決
（起訴案號：臺灣桃園地方法院檢察署100年度毒偵字第3410號
），提起上訴，本院判決如下：
    主  文
上訴駁回。
    理  由
一、按協商判決除有刑事訴訟法第455條之4第1項第1款所定之於
    聲請協商程序終結前，被告撤銷協商合意或檢察官撤回協商
    聲請，或同條項第2款所定之被告協商意思非出於自由意志
    ，或同條項第4款所定之被告所犯非第455條之2所定得以協
    商判決，或同條項第6款所定之被告有其他較重之裁判上一
    罪之犯罪事實，或同條項第7款所定之法院認應諭知免刑、
    免訴、不受理等情形之一者，或違反同條第2項後段所規定
    之「法院應於協商合意範圍內為判決」、「法院為協商判決
    所科之刑，以宣告緩刑、二年以下有期徒刑、拘役或罰金為
    限」者外，不得上訴；又協商判決之上訴，除本編有特別規
    定外，準用第三編第一章及第二章之規定；第二審法院認上
    訴有不合法律上程式或法律上不應准許，或其上訴權已喪失
    之情形者，應以判決駁回之，刑事訴訟法第455條之10第1項
    、第455條之11第1項及第367條前段分別定有明文。另依刑
    事訴訟法第367條所為判決，得不經言詞辯論為之，刑事訴
    訟法第372條亦定有明文。
二、被告不服原判決，提起上訴，其上訴理由略以：被告前因施
    用第二級毒品，經原審法院以93年度壢簡字第977號判決處
    有期徒刑3月確定，此次施用第二級毒品，卻處有期徒刑6月
    ，略嫌過重等語。
三、經查：本件上訴人即被告黃春暉所犯施用第一、二級毒品罪
    ，於100年10月11日原審法院行準備程序時坦承不諱（見原
    審卷第23頁背面，被告施用第一級毒品罪部分，未據上訴，
    業經判決確定），檢察官乃於同日聲請原審法院同意於審判
    外進行協商程序，同日檢察官與上訴人達成合意，上訴人並
    表示同意檢察官之求刑刑度分別為：施用第1級毒品罪，願
    受有期徒刑8月之宣告；施用第2級毒品罪，願受有期徒刑6
    月之宣告；合併應執行有期徒刑1年1月。復陳稱其係出於自
    由意志達成協商合意屬實（見原審卷第26頁）。原審法院並
    依法當庭告知上訴人認罪之罪名，及「一、如適用協商程序
    判決，上訴人喪失受法院依通常程序公開審判、保持緘默、
    與證人對質或詰問證人之權利。二、法院如依協商程序合意
    而為判決時，除有刑事訴訟法第455條之4第1項第1款、第2
    款、第4款、第6款、第7款所定情形之一者，不得上訴」等
    旨，並經被告表示充分了解原審法院所告知之事項，均據被
    告於筆錄內簽名確認無訛。且法院所踐行之訴訟程序均依法
    律規定，本案尚有公設辯護人在場介入協商程序，已充分保
    護被告之權益。原審法院依協商合意範圍內，判處被告如原
    判決主文所示之罪刑，核無違誤。又被告及檢察官並未於原
    審協商程序終結前，撤銷協商合意或撤回協商聲請，本件亦
    無其他較重之裁判上一罪之犯罪事實，復無應諭知免刑、免
    訴、不受理等情形。被告上訴意旨雖指稱：此次施用二級毒
    品處有期徒刑6月，略嫌過重云云。然查，原審所踐行之訴
    訟程序均依法律規定，並有法院指定之公設辯護人協助被告
    進行協商程序，而被告亦表示同意檢察官求刑之刑度，並表
    明係出於其自由意志而達成協商合意，並無受到壓力，有原
    審筆錄之記載可稽，已如前述，是被告上開所述，顯非可採
    。本件原審協商判決既無刑事訴訟法第455條之10第1項但書
    所定之情形之一，揆諸首揭說明，自屬不得上訴。被告提起
    上訴，為法律上不應准許，應予駁回，並不經言詞辯論為之
    。
四、據上論斷，應依刑事訴訟法第367條前段、第372條，判決如
    主文。
中    華    民    國   100    年    12    月    12    日
                  刑事第五庭審判長法  官  王敏慧
                                  法  官  劉秉鑫
                                  法  官  白光華
以上正本證明與原本無異。
不得上訴。
                                  書記官  廖鴻勳
中    華    民    國   100    年    12    月    12    日
附錄：本案論罪科刑法條全文
毒品危害防制條例第10條第2項
施用第二級毒品者，處3 年以下有期徒刑。